---
title: "Merge"
author: "Constanza Peña"
date: "20-05-2021"
output: html_document
---

```{r setup, include=FALSE}
knitr::opts_chunk$set(echo = TRUE)
```

## Librerias

```{r, message=FALSE}
library(data.table)
library(dplyr)
library(Hmisc)
library(ggplot2)
library(tidyr)
library(lubridate)
library(scales)
library(fastDummies)
library(tm)
```

```{r}
arreglando_datos <- function(data){
  data <- unique(data)
  names(data) <- tolower(names(data))
  names(data) <- stripWhitespace(names(data))
  names(data) <- gsub("[[:cntrl:]]", " ", names(data))
  #data <- data %>% 
  #  select_if(.predicate=funs(sum(is.na(.))<=as.integer(dim(data)[1]*0.8)))
  return(data)
}


colum_to_palxpal <- function (columna){
  columna <- paste(unlist(columna), collapse =" ")
  columna <- tolower(columna)
  columna <- gsub("[[:cntrl:]]", " ", columna)
  columna <- gsub('(\\s|\r|\n)+',' ',paste(unlist(columna)))
  columna <- stripWhitespace(columna)
  columna <- strsplit(columna, split =  " ") %>% unlist
  columna <- removePunctuation(columna) #se  deshace de la puntuaci?n.
  columna <- removeNumbers(columna)     #En este caso, removemos los n?meros
  columna <- removeWords(columna, words = stopwords("spanish"))
  columna <- columna[columna!=""]
  columna <- columna[columna!=" "]
  return(columna)  
}

fast.rbind <- function(...,method=c("fill","common"),value=NA){
    if("fill"==method[1]) {
        fun1 <- function(x,y,value=NA){
            x[setdiff(colnames(y),colnames(x))] <- value

            y[setdiff(colnames(x),colnames(y))] <- value

            return(rbind(x,y))
        }
    }

    if("common"==method[1]) {
        fun1 <- function(x,y,value=NULL){
          print(paste0("Uno de ",dim(x)," y ",dim(y)))
          
          inter1 <- x %>%
            select(intersect(names(.), names(y)))
          inter2 <- y %>%
                select(intersect(names(.), names(x)))
          print(paste0("queda en uno de ",dim(rbind(inter1,inter2))))
          
          return(rbind(inter1,inter2))
        }
    }
    return(Reduce(function(x,y){fun1(x=x,y=y,value=value)},list(...)))
}

comp_col <- function(x,y,dataf=NULL){
          n_a <- deparse(substitute(x))
          n_b <- deparse(substitute(y))
          
          a <- colnames(x)
          b <- colnames(y)
          
          if (length(a)<length(b)){
            for (i in 1:(length(b)-length(a))){
              a<- append(a, i)
            } 
          }
          else if (length(b)<length(a)){
            for (i in 1:(length(a)-length(b))){
              b<-append(b, i)
            } 
          }
          return(data.frame(n_a=a,n_b=b))
}



```




## Facturaciones

Dado que facturaciones posee la información de todos los clientes, se utilizará como base para unificar a las otras bases como columnas.

```{r, message=FALSE}
path<- "C:/Users/Asus/Documents/GitHub/Entel---Customer-Experience/Data plana/"
dir(path)

m1 <- fread(paste0(path,"7Facturacion/Movil/Fact Movil 2019-1.txt"))
m2 <- fread(paste0(path,"7Facturacion/Movil/Fact Movil 2019-2.txt"))
m3 <- fread(paste0(path,"7Facturacion/Movil/Fact Movil 2020-1.txt"))
m4 <- fread(paste0(path,"7Facturacion/Movil/Fact Movil 2020-2.txt"))
m1
m1 <- arreglando_datos(m1)
m2 <- arreglando_datos(m2)
m3 <- arreglando_datos(m3)
m4 <- arreglando_datos(m4)

facturacion_movil <- fast.rbind(m1, m2, m3, m4,method="common")

churn_movil <- fread(paste0(path,"5Churn/Churn Movil.txt"))
churn_movil <- arreglando_datos(churn_movil)

rmovil_tec_com <-fread(paste0(path,"3Reclamos/reclamos_m_tec_com.txt"))
colnames(rmovil_tec_com)[20] <- "estado2"
rmovil_tec_com <- arreglando_datos(rmovil_tec_com)
```
### Facturación fijo

Nos quedamos solo con columnas útiles, agrupamos por encriptado, e id_mes y reenombramos variables.
```{r}
facturacion_movil1 <- facturacion_movil %>% select(encriptado, id_mes, total) %>%
  group_by(encriptado, id_mes) %>% summarise(monto = mean(total)) %>%
  rename(mes = id_mes) #, subsegmento_bse = segmento... .groups = 'drop'

dates_levels <- seq(as.Date('2019-01-01'),as.Date('2021-12-01'), by="months")
dates_labels <- c(1:36)


facturacion_movil1$mes <- as.Date(paste(facturacion_movil1$mes,"01",sep=""), format='%Y%m%d')
facturacion_movil1$mes <- dates_labels[match(facturacion_movil1$mes,dates_levels)]
facturacion_movil1

```



### Churn Fijo

Nos quedamos solo con columnas útiles, agrupamos por encriptado, e id_mes y reenombramos variables.
```{r}
churn_movil1 <- churn_movil %>% select(c(encriptado, id_dia)) %>%
  mutate(churn = 1) %>% rename(mes = id_dia)
  #movimiento, desc_plan,negocio,`sub segmento`))

churn_movil1 <- churn_movil1 %>% separate(mes, c("dia", "mes", "anho"), "/")
churn_movil1$mes <- as.integer(churn_movil1$mes)
churn_movil1$mes <- ifelse(churn_movil1$anho=="2020", churn_movil1$mes+12,
                            churn_movil1$mes)
churn_movil1$mes <- ifelse(churn_movil1$anho=="2021", churn_movil1$mes+24,
                            churn_movil1$mes)


churn_movil1 <- churn_movil1  %>% select(-c(dia, anho))%>%  
  group_by(encriptado, mes) %>% summarise_all(sum)

churn_movil1
```

## Reclamos comerciales

```{r}
rmovil_tec_com1 <- rmovil_tec_com %>%
  select(encriptado, fecha_de_la_notificacion,reclamo, estado)%>% #fecha_de_cierre, #causa,segmento_fijo
  rename(mes = fecha_de_la_notificacion,tipo_reclamo=reclamo)


rmovil_tec_com1 <- rmovil_tec_com1[grepl("-", rmovil_tec_com1$mes),] #quitamos las que no tienen el formato de fecha


rmovil_tec_com1 <- rmovil_tec_com1 %>% separate(mes, c("dia", "mes", "anho"), "-")
rmovil_tec_com1$mes <- as.integer(rmovil_tec_com1$mes)
rmovil_tec_com1$mes <- ifelse(rmovil_tec_com1$anho=="2020", rmovil_tec_com1$mes+12,
                            rmovil_tec_com1$mes)
rmovil_tec_com1$mes <- ifelse(rmovil_tec_com1$anho=="2021", rmovil_tec_com1$mes+24,
                            rmovil_tec_com1$mes)

rmovil_tec_com1 <- rmovil_tec_com1 %>% select(-c(dia, anho))%>% mutate(reclamo = 1)%>%
    group_by(encriptado, mes,tipo_reclamo,estado) %>% summarise_all(sum)
rmovil_tec_com1
```

```{r}
#rmovil_tec_com1 <- dummy_cols(rmovil_tec_com1, select_columns = 'estado',
#                              remove_selected_columns = TRUE)
```


```{r}
facturacion_movil1
churn_movil1
rmovil_tec_com1
```

LEFT JOIN

```{r}
#rmovil_tec_com1$subsegmento_bse <- tolower(rmovil_tec_com1$subsegmento_bse)
#churn_movil1$subsegmento_bse <- tolower(churn_movil1$subsegmento_bse)
#facturacion_movil1$subsegmento_bse <- tolower(facturacion_movil1$subsegmento_bse)

unif <- merge(facturacion_movil1, churn_movil1,
              by=c('encriptado', 'mes'),
              all.x = TRUE)

#describe(unif)
unif2 <- merge(unif, rmovil_tec_com1,
              by=c('encriptado', 'mes'),
              all.x = TRUE)
unif2
unif2$churn[is.na(unif2$churn)] <- 0
unif2$reclamo[is.na(unif2$reclamo)] <- 0
View(unif2)
```
