---
title: "Merge"
author: "Constanza Peña"
date: "20-05-2021"
output: html_document
---

```{r setup, include=FALSE}
knitr::opts_chunk$set(echo = TRUE)
```

## Librerias

```{r, message=FALSE}
rm(list=ls())#Limpiar espacio de trabajo
graphics.off()#Borrar graficos de sesiones anteriores
library(data.table)
library(dplyr)
library(Hmisc)
library(ggplot2)
library(tidyr)
library(lubridate)
library(scales)
library(fastDummies)
library(tm)
```
FUNCIONES
```{r}
arreglando_datos <- function(data){
  data <- unique(data)
  names(data) <- tolower(names(data))
  names(data) <- stripWhitespace(names(data))
  names(data) <- gsub("[[:cntrl:]]", " ", names(data))
  #data <- data %>% 
  #  select_if(.predicate=funs(sum(is.na(.))<=as.integer(dim(data)[1]*0.8)))
  return(data)
}


colum_to_palxpal <- function (columna){
  columna <- paste(unlist(columna), collapse =" ")
  columna <- tolower(columna)
  columna <- gsub("[[:cntrl:]]", " ", columna)
  columna <- gsub('(\\s|\r|\n)+',' ',paste(unlist(columna)))
  columna <- stripWhitespace(columna)
  columna <- strsplit(columna, split =  " ") %>% unlist
  columna <- removePunctuation(columna) #se  deshace de la puntuaci?n.
  columna <- removeNumbers(columna)     #En este caso, removemos los n?meros
  columna <- removeWords(columna, words = stopwords("spanish"))
  columna <- columna[columna!=""]
  columna <- columna[columna!=" "]
  return(columna)  
}

fast.rbind <- function(...,method=c("fill","common"),value=NA){
    if("fill"==method[1]) {
        fun1 <- function(x,y,value=NA){
            x[setdiff(colnames(y),colnames(x))] <- value

            y[setdiff(colnames(x),colnames(y))] <- value

            return(rbind(x,y))
        }
    }

    if("common"==method[1]) {
        fun1 <- function(x,y,value=NULL){
          print(paste0("Uno de ",dim(x)," y ",dim(y)))
          
          inter1 <- x %>%
            select(intersect(names(.), names(y)))
          inter2 <- y %>%
                select(intersect(names(.), names(x)))
          print(paste0("queda en uno de ",dim(rbind(inter1,inter2))))
          
          return(rbind(inter1,inter2))
        }
    }
    return(Reduce(function(x,y){fun1(x=x,y=y,value=value)},list(...)))
}

comp_col <- function(x,y,dataf=NULL){
          n_a <- deparse(substitute(x))
          n_b <- deparse(substitute(y))
          
          a <- colnames(x)
          b <- colnames(y)
          
          if (length(a)<length(b)){
            for (i in 1:(length(b)-length(a))){
              a<- append(a, i)
            } 
          }
          else if (length(b)<length(a)){
            for (i in 1:(length(a)-length(b))){
              b<-append(b, i)
            } 
          }
          return(data.frame(n_a=a,n_b=b))
}



```




## Facturaciones

Dado que facturaciones posee la información de todos los clientes, se utilizará como base para unificar a las otras bases como columnas.

```{r, message=FALSE}
path<- "C:/Users/Asus/Documents/GitHub/Entel---Customer-Experience/Data plana/"
dir(path)

m1 <- fread(paste0(path,"7Facturacion/Movil/Fact Movil 2019-1.txt"))
m2 <- fread(paste0(path,"7Facturacion/Movil/Fact Movil 2019-2.txt"))
m3 <- fread(paste0(path,"7Facturacion/Movil/Fact Movil 2020-1.txt"))
m4 <- fread(paste0(path,"7Facturacion/Movil/Fact Movil 2020-2.txt"))

m1 <- arreglando_datos(m1)
m2 <- arreglando_datos(m2)
m3 <- arreglando_datos(m3)
m4 <- arreglando_datos(m4)

facturacion_movil <- fast.rbind(m1, m2, m3, m4,method="common")
#View(facturacion_movil)

churn_movil0 <- fread(paste0(path,"5Churn/Churn Movil.txt"))
churn_movil0 <- arreglando_datos(churn_movil0)

rmovil_tec_com <-fread(paste0(path,"3Reclamos/reclamos_m_tec_com.txt"))

colnames(rmovil_tec_com)[20] <- "estado2"
rmovil_tec_com <- arreglando_datos(rmovil_tec_com)
```





```{r}
facturacion_movil
churn_movil0
rmovil_tec_com
```



### Facturación fijo

Nos quedamos solo con columnas útiles, agrupamos por encriptado, e id_mes y reenombramos variables.
```{r}
facturacion_movil1 <- facturacion_movil %>%
  group_by(encriptado, id_mes,segmento) %>% summarise(monto = mean(total)) %>%
  rename(mes = id_mes) #, subsegmento_bse = segmento... .groups = 'drop'


dates_levels <- seq(as.Date('2019-01-01'),as.Date('2021-12-01'), by="months")
dates_labels <- c(1:36)


facturacion_movil1$mes <- as.Date(paste(facturacion_movil1$mes,"01",sep=""), format='%Y%m%d')
facturacion_movil1$mes <- dates_labels[match(facturacion_movil1$mes,dates_levels)]
facturacion_movil1
```



### Churn Fijo

Nos quedamos solo con columnas útiles, agrupamos por encriptado, e id_mes y reenombramos variables.
```{r}
churn_movil0
churn_movil1 <- churn_movil0 %>% select(c(encriptado, id_dia,movimiento,segmento)) %>%
  mutate(churn = 1) %>% rename(mes = id_dia)
  #movimiento, desc_plan,negocio,`sub segmento`))

churn_movil1 <- churn_movil1 %>% separate(mes, c("dia", "mes", "anho"), "/")
churn_movil1$mes <- as.integer(churn_movil1$mes)
churn_movil1$mes <- ifelse(churn_movil1$anho=="2020", churn_movil1$mes+12,
                            churn_movil1$mes)
churn_movil1$mes <- ifelse(churn_movil1$anho=="2021", churn_movil1$mes+24,
                            churn_movil1$mes)
#Obtenemos una base de datos de churn por mes de encriptado:
churn_movil_C <- subset(churn_movil1,select=-c(dia, anho,movimiento))
churn_movil_C <- churn_movil_C  %>% group_by(encriptado, mes,segmento) %>%   summarise_all(sum) 
#Obtenemos una base de datos de movimiento en churn por mes de encriptado:
churn_movil_M <- subset(churn_movil1,select=-c(dia, anho,churn))
churn_movil_M <- churn_movil_M  %>% group_by(encriptado, mes,segmento) %>%
  summarise(movimientos_churn=paste(movimiento ,collapse='*'))  
  
  
churn_movil <- merge(churn_movil_C, churn_movil_M,
              by=c('encriptado', 'mes','segmento'),
              all = TRUE)
```


## Reclamos comerciales

```{r}
rmovil_tec_com
rmovil_tec_com1 <- rmovil_tec_com %>%
  select(encriptado, fecha_de_la_notificacion,segmento_fijo,reclamo, estado, causa)%>% 
  rename(mes = fecha_de_la_notificacion,tipo_reclamo=reclamo)

rmovil_tec_com1 <- rmovil_tec_com1[grepl("-", rmovil_tec_com1$mes),] #quitamos las que no tienen el formato de fecha


rmovil_tec_com1 <- rmovil_tec_com1 %>% separate(mes, c("dia", "mes", "anho"), "-")
rmovil_tec_com1$mes <- as.integer(rmovil_tec_com1$mes)
rmovil_tec_com1$mes <- ifelse(rmovil_tec_com1$anho=="2020", rmovil_tec_com1$mes+12,
                            rmovil_tec_com1$mes)
rmovil_tec_com1$mes <- ifelse(rmovil_tec_com1$anho=="2021", rmovil_tec_com1$mes+24,
                            rmovil_tec_com1$mes)

#Obtenemos una base de datos de reclamos por mes de encriptado:
rmovil_tec_com_Ca <- subset(rmovil_tec_com1,select=-c(dia, anho,tipo_reclamo,estado))
rmovil_tec_com_Ca <- rmovil_tec_com_Ca  %>% group_by(encriptado, mes,segmento_fijo) %>%  
  summarise(causa_reclamo=paste(causa ,collapse='*')) 

#Obtenemos una base de datos de movimiento en churn por mes de encriptado:
rmovil_tec_com_Ti <- subset(rmovil_tec_com1,select=-c(dia, anho,estado,causa))
rmovil_tec_com_Ti <- rmovil_tec_com_Ti  %>% group_by(encriptado, mes,segmento_fijo) %>%
  summarise(tipo_reclamo=paste(tipo_reclamo ,collapse='*'))  

#Obtenemos una base de datos de movimiento en churn por mes de encriptado:
rmovil_tec_com_Es <- subset(rmovil_tec_com1,select=-c(dia, anho,causa,tipo_reclamo))
rmovil_tec_com_Es <- rmovil_tec_com_Es  %>% group_by(encriptado, mes,segmento_fijo) %>%
  summarise(estado_reclamo=paste(estado ,collapse='*'))  

rmovil_tec_com2 <- merge(rmovil_tec_com_Ca, rmovil_tec_com_Ti,
              by=c('encriptado', 'mes','segmento_fijo'),
              all = TRUE)
rmovil_tec_com3 <- merge(rmovil_tec_com2, rmovil_tec_com_Es,
              by=c('encriptado', 'mes','segmento_fijo'),
              all = TRUE)
rmovil_tec_com3$reclamo <- 1
rmovil_tec_com3
```
```{r}
facturacion_movil1
churn_movil
rmovil_tec_com3
```


```{r}
facturacion_movil1
churn_movil
rmovil_tec_com3
```




Para unififcar las bases de datos usaremos las siguientes equivalencias:
Segmentación Empresa:
GRANDES CLIENTES / GRANDES CUENTAS / EMPRESAS= GGEE
MEDIANAS = MMEE
PEQUEÑAS / MICRO Y SOHO = MASIVOS

Antes de hacer el merge, obtendremos el segmento según la moda de los segmentos:
```{r}
#FACTURACIÓN
facturacion_movil1$segmento <- tolower(facturacion_movil1$segmento)
facturacion_movil1$segmento[facturacion_movil1$segmento=="micro y soho"| facturacion_movil1$segmento=="pequenas"] <- "masivos"
facturacion_movil1$segmento[facturacion_movil1$segmento=="medianas"] <- "mmee"
facturacion_movil1$segmento[facturacion_movil1$segmento=="grandes clientes" | facturacion_movil1$segmento=="grandes cuentas"] <- "ggee"
facturacion_movil1$segmento[facturacion_movil1$segmento=="empresas"] <- "empresas"

#CHURN
#Micro y pyme son masivos
churn_movil$segmento <- tolower(churn_movil$segmento)
churn_movil$segmento[churn_movil$segmento=="micro"| churn_movil$segmento=="pyme"] <- "masivos"
churn_movil$segmento[churn_movil$segmento=="mediana"] <- "mmee"
churn_movil$segmento[churn_movil$segmento=="ggcc"| churn_movil$segmento=="ggee"] <- "ggee"
churn_movil$segmento[churn_movil$segmento=="negocio inalambrico empresas"] <- "empresas"

#RECLAMOS
rmovil_tec_com3$segmento_fijo <- tolower(rmovil_tec_com3$segmento_fijo)
rmovil_tec_com3$segmento_fijo[rmovil_tec_com3$segmento_fijo=="micro y soho"| rmovil_tec_com3$segmento_fijo=="pequenas"] <- "masivos"
rmovil_tec_com3$segmento_fijo[rmovil_tec_com3$segmento_fijo=="medianas"] <- "mmee"
rmovil_tec_com3$segmento_fijo[rmovil_tec_com3$segmento_fijo=="grandes cuentas"] <- "ggee"
rmovil_tec_com3$segmento_fijo[rmovil_tec_com3$segmento_fijo=="empresas"] <- "empresas"
```




```{r}
#Definimos la función Moda:
Moda <- function(x) {
  ux <- unique(x)
  ux[which.max(tabulate(match(x, ux)))]
}

facturacion_segmento <- facturacion_movil1 %>%
  select(encriptado, segmento) %>%
  group_by(encriptado) %>%
  summarise(seg_fact = Moda(segmento))

churn_segmento <- churn_movil %>%
  select(c(encriptado, segmento)) %>%
  group_by(encriptado) %>%
  summarise(seg_churn = Moda(segmento))

reclamos_segmento <- rmovil_tec_com3 %>%
  select(c(encriptado, segmento_fijo)) %>%
  group_by(encriptado) %>%
  summarise(seg_recl = Moda(segmento_fijo))


segmentos <- merge(facturacion_segmento, churn_segmento, by='encriptado',
                   all.x = TRUE)
segmentos <- merge(segmentos, reclamos_segmento, by='encriptado',
                   all.x = TRUE)

segmentos <- segmentos %>%
  mutate(final = seg_fact) %>%
  mutate(final = ifelse(is.na(seg_fact), seg_churn, seg_fact)) %>%
  mutate(final = ifelse(is.na(final), seg_churn, final)) %>%
  mutate(final = ifelse(is.na(final), seg_recl, final))  %>%
  mutate(final = ifelse(is.na(final), 's/i', final))
segmentos
```

```{r}

unif <- merge(facturacion_movil1, churn_movil,
              by=c('encriptado', 'mes'),
              all.x = TRUE)

#describe(unif)
unif2 <- merge(unif, rmovil_tec_com3,
              by=c('encriptado', 'mes'),
              all.x = TRUE)
unif2$churn[is.na(unif2$churn)] <- 0
unif2$reclamo[is.na(unif2$reclamo)] <- 0

seg_levels <- segmentos$encriptado
seg_labels <- segmentos$final

unif3 <- subset(unif2,select=-c(segmento.x,segmento.y,segmento_fijo))
unif3$segmento <- seg_labels[match(unif3$encriptado,seg_levels)]
unif3
write.table(unif3, paste0(path,'fac_recla_churn_movil.txt'), append = FALSE, sep = "\t", 
            dec = ".",row.names = TRUE, col.names = TRUE)

```
