---
title: "Presentacion 4 Presentación del problema y posibles soluciones"
author: "Constanza Peña"
date: "11-05-2021"
output: html_document
---

```{r, message=FALSE}
rm(list=ls())#Limpiar espacio de trabajo
graphics.off()#Borrar graficos de sesiones anteriores
library(data.table)
library(dplyr)
library(Hmisc)
library(ggplot2)
library(tidyr)
library(lubridate)
library(scales)
library(fastDummies)
library(tm)
```

```{r}


path<-'C:/Users/Asus/Desktop/Noveno semestre/Proyecto DS/fac_recla_churn/'
path1<- "C:/Users/Asus/Documents/GitHub/Entel---Customer-Experience/Data plana/"
dir(path1)

movi <- fread(paste0(path,"fac_recla_churn_movil.txt"))
benc <- fread(paste0(path1,"datos_bench_stock.txt"))
trackingT <- fread(paste0(path1,"tracking_resumen.txt"))
trackingT$negocio <- tolower(trackingT$negocio)
trackingT$negocio <- as.factor(trackingT$negocio)
track <- trackingT[trackingT$negocio == "movil" | trackingT$negocio == "móvil"]
```










```{r}
movil <- movi[,-c(1)]
bench <- benc[,-c(1,2)]
tracking <- track[,-c(1)]
bench
View(movil)
tracking
```

## Encuestas:

Para esta etapa se debe agregar las base de datos de facturas, reclamos, etc de forma semestral, pues el formato en el que se tienen las encuestas.

```{r}
movil$periodo <- "2019_q1"
movil[movil$mes > 6 & movil$mes <= 12,]$periodo <- "2019_q2"
movil[movil$mes > 12 & movil$mes <= 18,]$periodo <- "2020_q1"
movil[movil$mes > 18,]$periodo <- "2020_q2"

movil
```


```{r}
`%!in%` <- Negate(`%in%`)
quitar <- colnames(df)[colnames(df) %!in% ]

```


```{r}
#Obtenemos una base de datos de reclamos por mes de encriptado:
movil_1 <- subset(movil,select=-c(churn, reclamo,mes))

#Obtenemos agrupamos los montos facturación por semestre:
movil_total <- movil_1[,c("encriptado","segmento","periodo","monto")]
movil_total <- movil_total  %>% group_by(encriptado,segmento,periodo) %>%
  summarise(total=mean(monto))

#Obtenemos agrupamos los movimientos churn por semestre:
movil_mov <- movil_1[,c("encriptado","segmento","periodo","movimientos_churn")]
movil_mov <- movil_mov  %>% group_by(encriptado,segmento,periodo) %>%
  summarise(mov_churn=paste(movimientos_churn ,collapse='*'))

#Obtenemos agrupamos los causa_reclamo por semestre:
movil_caus <- movil_1[,c("encriptado","segmento","periodo","causa_reclamo")]
movil_caus <- movil_caus  %>% group_by(encriptado,segmento,periodo) %>%
  summarise(causa_recl=paste(causa_reclamo ,collapse='*'))

#Obtenemos agrupamos los movil_tipor por semestre:
movil_tipor <- movil_1[,c("encriptado","segmento","periodo","tipo_reclamo")]
movil_tipor <- movil_tipor  %>% group_by(encriptado,segmento,periodo) %>%
  summarise(tipo_recl=paste(tipo_reclamo ,collapse='*'))

#Obtenemos agrupamos los estado_reclamo por semestre:
movil_estr <- movil_1[,c("encriptado","segmento","periodo","estado_reclamo")]
movil_estr <- movil_estr  %>% group_by(encriptado,segmento,periodo) %>%
  summarise(estado_recl=paste(estado_reclamo ,collapse='*'))
  

movil_agregado1 <- merge(movil_total, movil_mov,
              by=c('encriptado', 'periodo','segmento'),
              all = TRUE)

movil_agregado2 <- merge(movil_agregado1, movil_caus,
              by=c('encriptado', 'periodo','segmento'),
              all = TRUE)
movil_agregado3 <- merge(movil_agregado2, movil_tipor,
              by=c('encriptado', 'periodo','segmento'),
              all = TRUE)

movil_agregado4 <- merge(movil_agregado3, movil_estr,
              by=c('encriptado', 'periodo','segmento'),
              all = TRUE)
movil_agregado4
```


Para dejar un data frame numérico, contaremos la cantidad de churn y reclamos que realizó el cliente por periodo:
- Cantidad de reclamos
```{r}
#Esto es lo que caracteriza a reclamos
reclamos_id <- movil_agregado4[c("encriptado","periodo","segmento",
                                 "causa_recl","tipo_recl","estado_recl")]

cantidad_reclamos <- reclamos_id[c("encriptado","periodo","segmento","causa_recl")]
nmax <- max(stringr::str_count(cantidad_reclamos$causa_recl, "\\*")) + 1
separado <- tidyr::separate(cantidad_reclamos, causa_recl, paste0("col", seq_len(nmax)), sep = "\\*", fill = "right")
separado
separado2
separado2 <- subset(separado,select=-c(encriptado,periodo,segmento))
q <- rowSums(is.na(separado2)| separado2 == "NA" ) # Count the "NAs" per row
cantidad_total_reclamos <- ncol(separado2) - q
separado$n <- cantidad_total_reclamos
separado3 <- subset(separado,select=c(encriptado,periodo,segmento,n))

```

```{r}
movil_nrecl <- merge(movil_agregado4, separado3,
              by=c('encriptado', 'periodo','segmento'))
```




- Cantidad de churn
```{r}
#Esto es lo que caracteriza a reclamos
churn_id <- movil_agregado4[c("encriptado","periodo","segmento","mov_churn")]

nmax <- max(stringr::str_count(churn_id$mov_churn, "\\*")) + 1
separado_c <- tidyr::separate(churn_id,mov_churn, paste0("col", seq_len(nmax)), sep = "\\*", fill = "right")
separado2_c <- subset(separado_c,select=-c(encriptado,periodo,segmento))
q <- rowSums(is.na(separado2_c)| separado2_c == "NA" ) # Count the "NAs" per row
cantidad_total_churn <- ncol(separado2_c) - q
separado_c$n_churn <- cantidad_total_churn
separado3_c <- subset(separado_c,select=c(encriptado,periodo,segmento,n_churn))
```

```{r}
movil_c.num <- merge(movil_nrecl, separado3_c,
              by=c('encriptado', 'periodo','segmento'))
View(movil_c.num)
```

Para unir las bases de datos debemos cambiar la notación de segmento gol de la siguiente manera:
Segmentación GOL:

AV / AP= GGEE
MV / MP  = MMEE
Mas / MasPrem= MASIVOS


```{r}
#FACTURACIÓN
bench$seg_gol <- tolower(bench$seg_gol)
bench$segmento[bench$seg_gol=="mas"| bench$seg_gol=="masprem"] <- "masivos"
bench$segmento[bench$seg_gol=="mv"| bench$seg_gol=="mp"] <- "mmee"
bench$segmento[bench$seg_gol=="av" | bench$seg_gol=="ap"] <- "ggee"
bench$segmento[is.na(bench$segmento)] <- "s/i"
bench <- subset(bench,select=-c(seg_gol))
bench
```





uniremos todas las bases de datos
```{r}
base_completa_movil <- merge(movil_c.num, bench, 
              by=c('encriptado', 'periodo','segmento'),
              all.x = TRUE)

View(base_completa_movil)
path1
write.table(base_completa_movil, paste0(path1,'base_completa_movil.txt'), append = FALSE, sep = "\t", dec = ".",row.names = TRUE, col.names = TRUE)
```










